臺灣高等法院刑事裁定
110年度聲字第209號
聲  請  人  臺灣高等檢察署檢察官
受  刑  人  張詠清




上列聲請人因受刑人數罪併罰有二裁判以上，聲請定其應執行之
刑（聲請案號：110年度執聲字第33號），本院裁定如下：
    主  文
張詠清犯如附表所示各罪所處之刑，應執行有期徒刑肆年拾月。
    理  由
一、聲請意旨略以：受刑人張詠清因違反證券交易法等數罪，先
    後經判決確定如附表所示（檢察官聲請書附表誤繕及記載未
    完足部分，均經本院更正並補充如本裁定之附表），應依刑
    法第50條第1項第1款、第2項、第53條、第51條第5款規定，
    定其應執行之刑，爰依刑事訴訟法第477條第1項聲請裁定等
    語。
二、受刑人於為如附表編號2所示之行為後，刑法第50條有關數
    罪併罰要件之規定，已於民國102年1月25日修正施行。修正
    前刑法第50條規定：「裁判確定前犯數罪者，併合處罰之」
    ；修正後規定：「裁判確定前犯數罪者，併合處罰之。但有
    下列情形之一者，不在此限：一、得易科罰金之罪與不得易
    科罰金之罪。二、得易科罰金之罪與不得易服社會勞動之罪
    。三、得易服社會勞動之罪與不得易科罰金之罪。四、得易
    服社會勞動之罪與不得易服社會勞動之罪。前項但書情形，
    受刑人請求檢察官聲請定應執行刑者，依第51條規定定之」
    ，即增訂第1項但書及第2項之規定。經比較新舊法結果，法
    院裁定定應執行刑時，雖未必減免受刑人之刑期，但修正前
    刑法剝奪受刑人原得選擇易科或易服之權利，屬不利於受刑
    人，依刑法第2條第1項但書規定，自應適用新法之規定，為
    得否定其應執行刑之依據。至於如附表編號1、3所示之2罪
    ，其犯罪行為之終了日，均在上開規定修正施行後，本應適
    用新法規定。準此，就本件合於數罪併罰之數罪，因有得易
    科罰金之罪與不得易科罰金之罪，須經受刑人請求檢察官聲
    請，始得依刑法第51條第5款之規定定其應執行之刑。
三、經查：受刑人犯如附表所示各罪，經法院分別判處如附表所
    示之刑，均經確定在案，有受刑人之前案紀錄表、如附表所
    示各該刑事裁判可參。檢察官依受刑人之請求，將得易科及
    不得易科之罪刑，向本院聲請合併定其應執行之刑，經核於
    法有據。審酌受刑人所犯如表編號1至3所示之3罪，固均屬
    違反證券交易法之相關犯罪，惟編號1所示之非法經營證券
    業務罪及編號2、3所示之高買低賣證券罪，其犯罪之態樣、
    手段及所侵害之法益不盡相同；而附表編號2、3所示之2罪
    ，雖均為高買低賣證券罪，所侵害之法益固屬相同，然其犯
    罪時間並非密接，各罪仍具獨立性，相當之刑期始足以發揮
    刑罰嚇阻犯罪之功能及達矯治之必要程度；參以編號2、3所
    示2罪，曾經合併定刑有期徒刑4年8月所形成之內部界限，
    綜合考量上述犯罪性質上之差異，兼衡受刑人現年30餘歲之
    日後更生等總體評價，乃定其應執行之刑如主文所示。至於
    附表編號1所示之罪刑，受刑人雖已執行完畢，惟此部分僅
    生檢察官於指揮執行時之扣除問題，並非不得合併定其應執
    行之刑，附此敘明。
四、依刑事訴訟法第477條第1項，修正後刑法第50條第1項但書
    、第2項、刑法第2條第1項但書、第51條第5款、第53條，裁
    定如主文。
中    華    民    國   110    年     1    月    25    日
                刑事第二十二庭  審判長法  官  洪于智
                                      法  官  汪怡君
                                      法  官  陳銘壎
以上正本證明與原本無異。
如不服本裁定，應於收受送達後五日內向本院提出抗告狀。
                                      書記官  吳思葦
中    華    民    國   110    年     1    月    25    日
附表：受刑人張詠清定應執行刑案件一覽表
編            號  1 2 3 罪            名  證券交易法第175條第1項之非法經營證券業務罪 證券交易法第171條第1項第1款之高買低賣證券罪 證券交易法第171條第1項第1款之高買低賣證券罪 宣     告     刑  有期徒刑3月，如易科罰金，以新臺幣1千元折算1日 有期徒刑3年6月 有期徒刑3年2月 犯罪日期（民國）  101年5、6月間起至103年2月11日 101年10月至101年11月間 103年1月至103年6月間 偵  查 機    關 臺灣臺北地方檢察署 臺灣臺北地方檢察署 臺灣臺北地方檢察署  案    號 106年度偵字第27、7632號 106年度偵字第27、7632號 106年度偵字第27、7632號 最  後  事實審 法    院 臺灣高等法院 臺灣高等法院 臺灣高等法院  案    號 107年度金上訴字第28號 107年度金上訴字第28號 107年度金上訴字第28號  判決日期 108年10月23日 108年10月23日 108年10月23日 確  定    判  決 法    院 臺灣高等法院 臺灣高等法院 臺灣高等法院  案    號 107年度金上訴字第28號 107年度金上訴字第28號 107年度金上訴字第28號  判    決 確定日期 108年10月23日 109年7月22日 109年7月22日 是否為 得易科罰金之案件  是 否 否 備            註  1.臺北地檢署108年度執字第9004號（已易科罰金執行完畢）。  1.受刑人對於本院上開判決不服上訴後，經最高法院於109年7月22日以109年度台上字第3352號判決為程序駁回。 2.臺北地檢署109年度執字第4643號。 3.編號2至3之罪刑，曾經本院以原判決合併定刑有期徒刑4年8月。 1.受刑人對於本院上開判決不服上訴後，經最高法院於109年7月22日以109年度台上字第3352號判決為程序駁回。 2.臺北地檢署109年度執字第4643號。 3.編號2至3之罪刑，曾經本院以原判決合併定刑有期徒刑4年8月。